# 外管局询证

提问人：zhu731228 时间：2010-09-23 14:52:25
企业申请资本金结汇、以实物作为注册资本出资、以无形资产作为注册资本出资、减资；应当办理验资，事务所应当向外汇管理局申请办理验资询证。 当企业以资本项目外汇业务核准件所核准内容出资，应当办理验资，事务所应当向外汇管理局申请办理验资询证。 各位前辈们，以资本项目外汇业务核准件所核准内容出资是什么意思？与前面几项有什么区别吗？
[ 本帖最后由 zhu731228 于 2010-9-23 17:13 编辑 ]

回答人：chenyiwei
回复 楼主 zhu731228 的帖子看一下核准件的格式和内容就清楚了。核准的内容包括出资方式以及使用该出资方式认缴的新增资本金额等。